【裁判字號】    97,台上,2619
【裁判日期】    970612
【裁判案由】    違反槍砲彈藥刀械管制條例
【裁判全文】
最高法院刑事判決            九十七年度台上字第二六一九號
上  訴  人  甲○○
上列上訴人因違反槍砲彈藥刀械管制條例案件，不服台灣高等法
院中華民國九十七年四月三日第二審判決（九十七年度上訴字第
五六七號，起訴案號：台灣桃園地方法院檢察署九十三年度偵字
第一六二八二號），提起上訴，本院判決如下：
    主  文
上訴駁回。
    理  由
按刑事訴訟法第三百七十七條規定：上訴於第三審法院，非以判
決違背法令為理由，不得為之；是提起第三審上訴，應以原判決
違背法令為理由，係屬法定要件。如果上訴理由書狀並未依據卷
內訴訟資料具體指摘原判決不適用何種法則或如何適用不當，或
所指摘原判決違法情事，顯與法律規定得為第三審上訴理由之違
法情形不相適合時，均應認其上訴為違背法律上之程式，予以駁
回。本件原判決認定上訴人甲○○有其事實欄所載之犯行，因而
維持第一審論上訴人以未經許可，持有子彈罪，量處有期徒刑八
月，併科罰金新台幣六萬元，並諭知罰金如易服勞役之折算標準
及宣告相關從刑之判決，駁回上訴人在第二審之上訴。已敘明其
所憑之證據及認定之理由，而以上訴人否認犯罪所持之辯解為不
足採，予以指駁綦詳。所為論敘，俱有卷存之證據資料可資覆按
，從形式上觀察，並無判決違背法令之情形存在。上訴人上訴意
旨略稱：(一)、伊係基於裝飾之用乃收藏系爭子彈二顆，並無不法
意圖，且上開子彈並未裝填充足之火藥，經試射鑑定結果雖認具
有殺傷力，然原審未再行鑑定，洵有未洽。(二)、伊未收受第一審
法院送達之任何文件，第一審法院逕予發布通緝，致伊喪失減刑
之機會，於法併有違誤，祈予從輕處刑云云。
惟查：第三審法院為法律審，應以第二審判決所確認之事實為判
決基礎，故於第二審判決後不得主張新事實或提出新證據而資為
第三審上訴之理由。本件原判決維持第一審論上訴人以未經許可
，持有子彈罪之科刑判決，係依憑上訴人自白、扣案子彈二顆、
及卷附內政部警政署刑事警察局就系爭子彈二顆鑑驗結果認有殺
傷力之鑑驗通知書等證據資料而為論斷，已敘明所憑證據及得心
證之理由明確。而上訴人於原審審判期日對於內政部警政署刑事
警察局前揭鑑驗結果表示無意見，於審判長詢問有無證據請求調
查時，亦陳稱「無」，有原審審判程序筆錄足憑，上訴人於上訴
法律審之本院後，始行主張扣案子彈所裝填火藥成分不足，應再
行鑑定等詞，自非依據卷內訴訟資料執以指摘，要非得據以提起
第三審上訴。又上訴人於第一審審理期間，經合法傳喚、拘提，
均未到庭，顯已逃匿，有上訴人及具保人徐碧鳳之送達通知書、
台灣彰化、板橋地方法院檢察署彰檢輝敏九四助二五字第二八一
三號、板檢榮意九四助一五二字第三三一九二號函、第一審法院
沒入保證金之裁定書附一審卷可稽，第一審法院因而發布通緝，
於法亦無違誤。而量刑輕重係屬事實審法院得依職權自由裁量之
事項，原判決就上訴人本件罪行，已依其責任為基礎，斟酌刑法
第五十七條各款所列情形，量定之刑罰既未逾法定刑度，即不得
遽指為違法。其餘上訴意旨所執各詞，均屬對原審採證認事之適
法職權行使，及原判決已說明論斷之事項，徒憑己意，重為爭辯
或任意指摘，顯與法律規定得為第三審上訴理由之違法情形不相
適合。其上訴違背法律上之程式，應予駁回。
據上論結，應依刑事訴訟法第三百九十五條前段，判決如主文。
中    華    民    國  九十七  年    六    月   十二   日
                      最高法院刑事第九庭
                          審判長法官  洪  文  章
                                法官  王  居  財
                                法官  郭  毓  洲
                                法官  黃  梅  月
                                法官  邱  同  印
      本件正本證明與原本無異
                                      書  記  官
中    華    民    國  九十七  年    六    月   十六   日
                                                      v


司法院資訊處製作；財團法人民間司法改革基金會備份。
